臺灣高等法院臺南分院刑事判決
110年度上易字第648號
上  訴  人  臺灣臺南地方檢察署檢察官洪欣昇
被      告  莊佑偉

上列上訴人因被告妨害秘密案件，不服臺灣臺南地方法院109年
度簡上字第243號中華民國110年9月30日第一審判決（聲請簡易
判決處刑案號：臺灣臺南地方檢察署109年度偵字第8970號），
提起上訴，本院判決如下：
    主  文
原判決關於無罪部分撤銷。
莊佑偉犯竊錄他人非公開之活動罪，處有期徒刑肆月，如易科罰
金，以新臺幣壹仟元折算壹日。
    事  實
一、（此部分業經原審判處罪刑確定，因與本案有相關聯的敘事
    關係，本院因此仍描述之）
　　莊佑偉因對王○良還有感情，不滿王○良另與邱○偉交好，竟
    在其於民國108年8月28日承租一日之臺南市○○區○○街000號
    「○○○○」4樓的日租套房內，暗中裝設可將攝錄畫面連接傳
    送手機之針孔攝錄設備，而據以竊錄王○良與按摩師林○峯在
    本件日租套房，均全身赤祼進行性交之非公開之活動及性器
    官之身體隱私部位的影像。
二、（本次審理範圍）
　　莊佑偉同樣因不滿王○良與邱○偉交好，竟另基於妨害秘密之
    犯意，於民國108年9月23日起至同年月30日間之某日，在臺
    南市○○區○○路000號平實公園（下稱平實公園）內之公共廁
    所內，以其準備的不詳器材，竊錄王○良與不詳男子進行性
    交之非公開活動。
三、嗣莊佑偉先以朋友的身分傳送給王○良，向王○良佯稱是從同
    志交友軟體SCRUFF其他網友處接獲者，故意讓王○良知悉其
    在外與人相約性交（俗稱約砲）的事情已東窗事發，並在同
    志交友軟體SCRUFF上化名「啊想」、「Q」、「XXX」或「你
    們是笨蛋」（下統稱「啊想」），將上開竊錄影片截圖傳送
    給邱○偉，故意讓邱○偉知悉王○良在外面與人相約性交的事
    情，邱○偉再傳送給王○良知悉。王○良因為不知道「啊想」
    是何人，且「啊想」的對話內容隱含警告意味，深感不安，
    乃於108年11月14日具狀向檢察官提出告訴，想要藉由公權
    力調查背後偷拍者何人，經檢警通知林○峯到場作證後，循
    線查獲莊佑偉為上開「○○○○」竊錄案的犯嫌，並於莊佑偉手
    機中扣得上開「○○○○」竊錄影片等證據，檢察官合理懷疑上
    開平實公園偷拍案亦為莊佑偉所為，嗣莊佑偉於109年5月5
    日偵查庭除坦承上開「○○○○」犯行外，並坦承本案平實公園
    的竊錄犯行。
四、案經王○良訴由臺灣臺南地方檢察署檢察官偵查起訴。　　
　　理  由
一、證據能力部分：
　㈠被告於本院雖否認王○良於偵查中具結後證詞的證據能力（本
    院卷第83頁），然被告以外之人於偵查中向檢察官所為之陳
    述，除顯有不可信之情況者外，得為證據，刑事訴訟法第15
    9 條之1 第2 項定有明文。蓋現行法之檢察官仍有訊問被告
    、證人及鑑定人之權限，其應踐行之程序又多有保障被告或
    被害人之規定，證人、鑑定人於偵查中亦均須具結，就刑事
    訴訟而言，其司法屬性甚高；而檢察官於偵查程序取得之供
    述證據，其過程復尚能遵守法令之規定，是其訊問時之外部
    情況，積極上具有某程度之可信性，除消極上顯有不可信之
    情況者外，均得為證據。故主張其為不可信積極存在之一方
    ，自應就此欠缺可信性外部保障之情形負舉證責任，並須提
    出相當程度之釋明，非許空泛指摘（最高法院102 年度台上
    字第3574號、98年度台上字第2904號、最高法院100 年度台
    上字第652 號判決意旨參照）；又未經被告詰問之被告以外
    之人於偵查中向檢察官所為之陳述，依刑事訴訟法第159 條
    第1 項、第159條之1 第2 項之規定，除顯有不可信之例外
    情況外，原則上為「法律規定得為證據」之傳聞例外，依其
    文義解釋及立法理由之說明，並無限縮於檢察官在偵查中訊
    問證人之程序，應已給予被告或其辯護人對該證人行使反對
    詰問權者，始有證據能力之可言。為保障被告之反對詰問權
    ，並與現行法對傳聞例外所建構之證據容許範圍求其平衡，
    證人在偵查中雖未經被告之詰問，倘被告於審判中已經對該
    證人當庭及先前之陳述進行詰問，即已賦予被告對該證人詰
    問之機會，則該證人於偵查中之陳述即屬完足調查之證據，
    而得作為判斷之依據（最高法院104 年度台上字第2334號、
    96年度台上字第405 號判決意旨參照）。本案被告雖否認證
    人王○良於偵查中經具結後證詞之證據能力，然未能釋明有
    何顯不可信之外部情況，證人王○良上開證言原則上已有證
    據能力，且其復經本院傳喚到庭接受被告對質、詰問（本院
    卷第116頁以下），而完足證據調查程序，自得作為判斷被
    告有罪之依據。
　㈡本案其他認定被告有罪之積極證據中，部分雖屬被告以外之
    人於審判外之陳述，而屬傳聞證據，惟檢察官、被告於本院
    審理過程中均未爭執證據能力，本院審酌該等證據作成時
    之情況及證據取得過程，並無違法不當情事，堪認為適當，
    依刑事訴訟法第159 條之5 規定，乃有證據能力。
二、被告於原審、本院經過訊問後，矢口否認犯罪，辯稱：是王
    ○良叫伊去平實公園拍攝王○良和不詳男子性交活動的影片，
    因為王○良也喜歡偷拍別人，否則伊怎麼會知道王○良在該時
    間出現在該地點（原審簡上卷第104頁、本院卷第82頁、第1
    32頁）。伊之前在檢察官面前會自白犯罪，是因為當時伊公
    司有個員工讓伊很頭痛，伊當時又太在乎王○良，覺得王○良
    既然對伊提告，伊認罪也無所謂，才會全部認罪云云（本院
    卷第127頁）。王○良手上有伊的不雅影片，因此王○良威脅
    伊去拍，伊不得不去（本院卷第122頁、第123頁）。
三、經查，被告上開犯罪事實，有下列積極證據可資證明：
　㈠被告於109年5月5日偵查中自白稱：（你還是不承認有偷拍？
    ）可不可以讓我說出想說的話，我會直接認罪，我想要說整
    件事的來龍去脈，王○良認識邱○偉後，邱○偉一直影響王○良
    的家庭....我是想要讓邱○偉發現王○良不是這麼忠誠，希望
    他可以跟王○良不要再聯絡....（他卷第311頁）。（其他有
    些像是在公廁性交的截圖，是怎麼來的？）也是偷拍的，他
    在哪裡我都知道。（他在哪裡你為何都知道？）我能感覺得
    到他會去哪裡。...（你如何預先在公廁內裝設攝影機？）
    沒有裝設，是在等他。（你沒有裝設怎麼拍？）剛好身上有
    手機就從隔壁拍（註：被告不一定是以手機竊錄，詳下述）
    。【提示他字卷第13頁下面照片（註：即是本案竊錄的影片
    ），這二張是在何處拍的？】夢時代對面的公園，不知道叫
    什麼名字（註：即是臺南市平實公園），二張是在一樣的地
    點。他性交的對象是陌生人，不知道是誰。（你是用哪支手
    機拍的？）我忘記了，就是扣案的二支其中一支。（你記得
    是在何時拍攝這段影片？）我不記得，應該是傳送前不久拍
    的。（這是你傳給邱○偉的訊息嗎？）是，用「啊想」的暱
    稱就是傳給邱○偉。（你到底是傳給邱○偉，還是假裝傳給自
    己再傳給王○良？）我真的忘記了，有些是傳給自己。【在
    夢時代（對面的）公園偷拍性交是白天還是晚上？】是下午
    ，是在公園的廁所。（這樣你涉嫌妨害秘密，是否認罪？）
    我認罪（簽名）。（誹謗跟散布猥亵物品部分，是否認罪？
    ）我沒有散布，我只有傳給特定對象就是邱○偉跟有王○良他
    本人（他卷第313頁以下）。
　㈡告訴人王○良於109年5月26日偵查中具結證稱：（提示他字卷
    第13頁下方截圖）這二張截圖的對話中都各有一張疑似偷拍
    的照片，依照被告的說法，這是在夢時代附近公園的廁所内
    偷拍你與他人性交的畫面，這是否你與他人性交的畫面？）
    是。二張是在同一個地點，同一次被偷拍。（你是否記得時
    間跟地點、對象？）地點是在夢時代附近的平實公園，日期
    我不記得了，對象是網路認識的人。（依照被告的說法，拍
    攝時間應該是傳送截圖前不久，傳送的時間依照你109年3月
    25日的補充告訴理由中，是在108年9月30日，你是否有印象
    這次性交是在9月30日前的多久發生的？）約一周前以内的
    某一天。約9月23日至30日之間的某一天（偵卷第17頁以下
    ）。
　㈢告訴人王○良於本院與被告當庭對質，並具結證稱：我確實有
    用SCRUFF軟體，約軟體上的網友去平實公園見面，但我不可
    能要被告去拍，因這是個人隱私，哪有可能叫人家去拍攝隱
    私（本院卷第116頁）；我後來手機裡會有這兩張照片，就
    是被告傳給邱○偉跟傳給我的（註：王○良是提告後才知道「
    啊想」原來是被告，詳下述），我真的不知道被告傳給我這
    兩張照片的動機，我接到這兩張照片，當然很生氣，也很訝
    異為什麼會有人去拍這樣的東西，所以我就拿這兩張照片去
    報案（第119頁）；我之前提出這兩張被偷拍的公廁照片，
    對方自稱「啊想」，之前是傳給邱○偉跟被告，被告跟邱○偉
    再轉傳給我，當時我提告的時候，我不知道「啊想」是誰，
    檢察官幫我調查之後，我覺得「啊想」應該是被告，當初「
    啊想」傳給被告，被告傳給我，我覺得是被告自導自演。我
    不知道被告是用什麼方式知道我在平實公園，但之前我與邱
    ○偉見面的時候，被告就會突然出現在我們身後，至少有三
    次以上。被告傳給我的這兩張在平實公園公廁裡面的照片，
    照片的內容裡面就是有兩個男生，都是我跟男生做的不想讓
    人家知道、不公開的活動（本院卷第120頁以下）。
　㈣此外，並有被告所偷拍王○良在平實公園與不詳男子性交的截
    圖2張在卷可參（他卷第13頁）。
　㈤本案是被告對於王○良還有感情，不滿王○良跟邱○偉過從甚密
    ，因此策畫108年8月28日在「○○○○」以針孔錄影設備連接手
    機，竊錄得王○良與按摩師林○峯性交活動影片後，及竊錄得
    王○良於108年9月在平實公園公廁與他人性交影片後，先以
    朋友的身分傳送給王○良，向王○良佯稱是從同志交友軟體SC
    RUFF其他網友處接獲者，故意讓王○良知悉其在外與人相約
    性交的事情已東窗事發，並在同志交友軟體SCRUFF上化名「
    啊想」、「Q」、「XXX」或「你們是笨蛋」（下統稱「啊想
    」）將上開影片截圖傳送給邱○偉，故意讓邱○偉知悉王○良
    在外面與人相約性交的事情，邱○偉再傳送給王○良知悉。王
    ○良因為不知道「啊想」是何人，且「啊想」與邱○偉的對話
    中隱含警告意味，深感不安，方才於108年11月14日具狀向
    檢察官提出告訴，想要藉由公權力調查背後策畫者何人，並
    請求檢察官傳喚被告、邱○偉、林○峯到庭佐證其所述（他字
    卷第3頁刑事告訴狀及後附證據參照），後來檢警通知林○峯
    到場說明後（108年12月16日警詢），林○峯指證係受被告委
    託而在上開「○○○○」為王○良實施按摩進而性交等情，檢察
    官懷疑被告為上開「○○○○」竊錄案的策劃者，乃指揮警察向
    法院聲請搜索票，經警於109年2月19日扣押被告的手機（他
    卷第157頁以下被告筆錄、搜索票、搜索筆錄、扣押物品目
    錄表參照），查得被告手機內存有：通知邱○偉稱王○良在外
    面與別人打砲的長篇對話（他字卷第181頁，比對同卷第9頁
    邱○偉接獲者，二者相同）、上開「○○○○」公寓內的竊錄影
    片、疑似要警告邱○偉別跟有婦之夫、有男友的男人交往的
    通知書（他字卷第181頁以下），被告於109年3月26日偵查
    庭到場仍否認「○○○○」竊錄犯行，但破綻盡出（他卷第203
    頁以下），嗣於109年5月5日偵查庭見無可推諉，才坦承「○
    ○○○」竊錄犯行及犯罪動機，並接著坦承本案平實公園的竊
    錄犯行（他卷第311頁以下），有上開括號欄內所載證據，
    王○良、邱○偉歷次供述在卷可參。由上開查獲的過程與事實
    ，可以佐證被告除了是「○○○○」竊錄犯行的行為人，也確實
    為本案犯行的行為人。
四、被告雖辯稱：伊是受王○良指使，才前往平實公園公共廁所
    偷拍王○良和別人的性交活動云云，然查：
　㈠由上開查獲的過程，可以知道王○良提告之時並不知道何人竊
    錄其非公開活動，僅係因為收到上開偷拍影片截圖後，心感
    不安，希望檢警能夠運用公權力查出背後犯嫌而已，甚至還
    請求檢察官傳喚包括被告在內的相關友人到場作證佐證其所
    述，倘若平實公園偷拍案件是王○良事先同意，王○良焉會提
    告，導致日後自己可能被追查偷拍罪責的危險（王○良請被
    告偷拍王○良和不詳男子的性交活動，王○良對該不詳男子乃
    涉嫌偷拍罪嫌）。
　㈡被告於原審雖然辯稱：伊經王○良指示在平實公園公廁偷拍後
    ，就將該影片傳送給王○良，然後從自己的手機內刪除等語
    （原審簡上卷第104頁），然本案確實是被告以「啊想」名
    義，傳送平實公園公廁內偷拍畫面的截圖給邱○偉，邱○偉再
    通知王○良，已如上述，被告辯稱其偷拍完之後手上就無留
    存影片云云，明顯與事實不符。
　㈢被告（化名「啊想」）傳送平實公園偷拍畫面給邱○偉的該次
    對話內容，被告向邱○偉稱：「我剛剛聽你們講電話，聽他
    一直在說謊，那天他去平實公園，他們是用軟體約好去的」
    ，邱○偉回稱：「他說他去的時候根本沒人啊，你怎麼可以
    拍到他們啊？」，被告稱：「用機器拍的」，邱○偉詢問：
    「甚麼機器？」，被告就把偷拍的機器照片傳送向邱○偉炫
    耀，並稱：「我也不怕你知道，因為我可以任意改變」（他
    卷第13頁左上角畫面）。明顯已經坦承是透過不詳方式掌握
    王○良前往平實公園的行蹤，並以該機器偷拍王○良在公廁內
    的活動。
　　嗣後雙方對話中斷一段時間後，被告主動詢問邱○偉稱「在
    嗎」、「給你看有趣的東西」，即傳送王○良在公廁內性交
    畫面的截圖給邱○偉，並繼續稱：「還有影片」、「到處讓
    人家吹」、「這個應該也是直接無套做」、「你要不要一起
    弄他啦，他早就不愛你了，你還一直在乎他幹嘛」（他卷第
    13頁下方兩張、他卷第14頁下方左邊照片），除了可以佐證
    被告有上開因愛生恨的犯罪動機以外，其中被告向邱○偉稱
    「你要不要一起弄他啦」，明顯可以看出被告就是偷拍「王
    ○良」，而非事先得到「王○良」同意（他卷第13頁下方兩張
    畫面）。
　㈣至於被告為何會知道王○良的行蹤乙節，經查：
　⒈王○良於109年1月30日偵查中具結證稱（註：此時案情已經明
    朗，檢察官已經查證「啊想」就是被告）：（你跟被告莊佑
    偉有發生什麼事嗎？）之前有想要交往，他有去我家鬧了一
    次，因為我沒跟他交往，這二、三年還有聯絡，但都沒有交
    集，他可能知道我和邱○偉有試圖交往，要去破壞，但我不
    知道為何被告都知道我人在哪裡（他卷第80、81頁）。於本
    院也具結證稱：我不知道被告是用什麼方式知道我在平實公
    園，但之前我與邱○偉見面的時候，被告就會突然出現在我
    們身後，至少有三次以上（本院卷第121頁）。
　⒉邱○偉於109年1月30日偵查中也具結證稱：本案之外，對方也
    曾用臉書傳送過類似的東西，我也有截圖給王○良，對方用
    臉書會傳送王○良現在哪裡，我就會到現場看，王○良真的在
    那邊。我跟王○良交情變好後，他太太和阻礙的那位（註：
    指被告）就一直騷擾我，被告沒有當面騷擾我，但都是認識
    王○良後才被騷擾。（為何你會認為被告要去阻礙你？）因
    為我跟王○良在外面喝飲料之類，王○良的太太或被告就會突
    然騎車經過。（就你所知為何被告要阻礙你們？）因為他們
    之前有交往過。（你跟被告有當面對話過嗎？）沒有，只有
    我跟王○良在外面時，被告會突然出現，不知道為什麼，被
    告好像都知道王○良的行蹤，有時我們約某處見面，用電話
    約的，我都還沒到，王○良到場，卻看到被告在該處（他卷
    第83頁以下）。
　⒊觀諸被告（化名「啊想」）傳送平實公園偷拍畫面給邱○偉的
    該次對話內容，被告向邱○偉坦承有聽到王○良和邱○偉的對
    話，向邱○偉展現其從事偷拍的機器（他卷第13頁左上方照
    片），也向邱○偉說出其掌握到的王○良行蹤，導致邱○偉對
    被告稱：「哇靠，這個（偷拍）角度是怎樣，感覺你好可怕
    」、「你為什麼要一直這樣對我們？」、「你為什麼都知道
    啊？」、「你為什麼都知道我要幹嘛啊」（他卷第13、14頁
    ），可以佐證王○良、邱○偉上開證述稱：被告以不詳方式，
    經常會知道王○良、邱○偉的行蹤等語屬實。則被告辯稱：是
    因為王○良同意拍攝，伊才會知道王○良出現在平實公園云云
    ，並不可採。　
　⒋而王○良遭被告偷拍時，尚未與被告翻臉決裂，彼此還有普通
    朋友的聯絡，且因為王○良、邱○偉都有使用同志交友軟體，
    被告也會在該軟體化名接近王○良或邱○偉，被告可能從和王
    ○良基本的聊天中，得悉王○良的行蹤。或者，王○良既然會
    與其他男子相約到平實公園公共廁所從事性交行為，可見平
    實公園應該也是同志平常聚集認識彼此的地方（就像臺北市
    往昔的二二八紀念公園），被告如果掌握到王○良於特定時
    間外出，加上過往與王○良交往熟識（王○良坦承過往曾經和
    被告頻繁聯絡過，本院卷第120頁），對於王○良的生活習性
    稍有了解，應該可以猜到王○良要前往何處。又從被告謀劃
    「○○○○」的偷拍犯行，及前開被告向邱○偉坦承其有辦法聽
    到王○良和邱○偉的對話，並傳送其窺探他人隱私的機器照片
    向邱○偉炫耀（他卷第13頁左上方畫面），可以知悉被告熟
    諳相關手機的遠端程式運用及窺探他人隱私的軟體、器材。
    基於以上各種說明，則被告從事本案平實公園偷拍案，是以
    相關不詳方式得悉王○良的行程，客觀上甚有可能。
  ㈤綜上，被告應係以不詳方式得悉王○良會出現在平實公園的訊
    息，進而前往竊錄王○良與不詳男子在公廁的性交活動，被
    告辯稱是受王○良指使才會知道前往該處進行拍攝云云，並
    不可信。
　㈥至於被告於本院與王○良對質時，主張王○良手中有其不雅影
    片，王○良曾經用LINE指示被告去平實公廁偷拍，並請求本
    院命王○良提出手機進行勘驗。經王○良當庭否認手機中有被
    告的不雅影片或照片，也否認曾通知被告前往平實公園偷拍
    ，且表示其手機已無保存跟被告的LINE對話（本院卷第117
    頁以下、第123頁）。經查：本院認為基於上開說明，已經
    足以認定被告上開辯詞不實，被告於本院請求勘驗王○良的
    手機，並無必要性。況且，本院詢問被告自己的手機裡面有
    無此部分LINE對話，被告即坦承稱：（被告你自己的手機有
    無這樣LINE的紀錄？）沒有。我的手機被收走，我手機還原
    出來就是新的紀錄，所以就是沒有這段紀錄...（本院卷第1
    17頁）。本院又請被告提出電腦版本LINE留存的資料證明自
    己的說法，被告也坦承稱：（你電腦版上的LINE有無這些影
    片？）這個我要確認一下，我是用電腦登，但我沒有重置。
    電腦版的LINE與現在我新的手機一樣。（是否可以把電腦版
    的LINE那段對話截圖提供給法院？）我現在對判決不太信任
    ，因上次二審的法官...（請你把電腦版的LINE那段對話截
    圖提供給法院）這個我要重置看看，但不見得有。（經過這
    麼長的時間，你都沒有去看你電腦版的LINE看是否可以提出
    來？）我現在電腦版的LINE與我現在的手機是同步的。（從
    警詢之後，你有無去電腦版看王○良要你去平實公園拍攝的
    那段對話？）我電腦版的LINE我有看過，可是我沒有重置。
    （你有沒有看到那段對話？）沒有。除非我重置之後再補資
    料進來（本院卷第123頁以下），被告即坦承自己的電腦裡
    面也沒有王○良通知其去偷拍的對話內容。以上在在顯示被
    告反控受王○良指使前往拍攝的辯詞，應係臨訟辯詞，並不
    實在，更可佐證本院並無勘驗王○良手機的必要，併此敘明
    。
五、至於被告辯稱：伊之前在檢察官面前會自白犯罪，是因為當
    時伊公司有個員工讓伊很頭痛，伊當時又太在乎王○良，覺
    得王○良對伊提告，伊認罪也無所謂，才會全部認罪云云（
    本院卷第127頁）。然查：從本案上開查獲的過程，可以知
    道檢察官掌握了相關人等的證詞、在被告手機中查扣到「○○
    ○○」竊錄影片等明顯證據，被告見無可推諉，才坦承「○○○○
    」竊錄犯行，並進而坦承本案犯行，被告的自白可信性甚高
    ，並與事實相符。況且，從被告的所作所為及到案後的歷次
    陳述，可以知道被告並非愚笨之人，應該深知坦承犯罪即會
    發生對自己不利益的法律效果，衡諸常情，公司的員工讓被
    告很頭痛，或被告很在乎王○良等理由，應該不至於會讓被
    告坦承自己沒有做過的事情。因此被告此部分辯解亦與常情
    不符，並不可採。
六、另檢察官查扣被告的手機之後，在被告的手機內查獲「○○○○
    」的竊錄影片原始檔，卻沒有查獲平實公園的竊錄影片，雖
    有被告手機還原紀錄可參（他卷第181頁以下），然從被告
    傳送給邱○偉平實公園竊錄畫面的上開對話、竊錄器材照片
    ，可知被告很有可能是以手機以外的其他器材進行竊錄，不
    見得是以手機為之。縱使被告是搭配手機進行竊錄，其於事
    後傳送給邱○偉達到挑撥目的之後，將該影片另外儲存到其
    他電子設備，或將該影片進行銷毀，均有可能，因此檢警沒
    有在被告手機內查獲平實公園竊錄影片的原始檔，並不能作
    為有利於被告的認定。
七、綜上，被告於平實公園竊錄王○良與其他男子性交的非公開
    活動犯行，事證明確，堪予認定。
八、核被告所為，係犯刑法第315條之1第2款之竊錄他人非公開
    之活動罪。
九、撤銷原審無罪諭知的理由：
　㈠原審審理後，認為本案並無足夠的證據證明被告觸犯平實公
    園竊錄犯罪，而諭知被告此部分無罪，其認事用法乃有違誤
    。檢察官提起上訴，請求本院撤銷原審此部分無罪諭知，改
    判被告有罪等語，為有理由，原審此部分無罪諭知即屬無可
    維持，應由本院予以撤銷改判。
　㈡爰審酌被告擅自竊錄王○良與他人之非公開之性交行為，顯然
    欠缺尊重他人隱私權之觀念，並致王○良承受隱私遭受侵害
    之痛苦，且被告於偵訊中曾經坦承犯罪，惟於原審及本院審
    理中又否認犯行，反辯稱是受王○良指使，犯後態度難認良
    好，又被告於本案行為前並無犯罪前科，有被告前案紀錄表
    可參，素行尚可，被告於本案否認犯罪，沒有獲得王○良的
    原諒，兼衡被告自述其係高職畢業、未婚、無子女、從事一
    般服務業，每月會給付金錢給奶奶之智識程度及經濟狀況等
    一切情狀，量處如主文所示之刑，並諭知如易科罰金之折算
    標準。
據上論結，應依刑事訴訟法第369條第1項前段、第364條、第299
條第1項前段，判決如主文。
本案經檢察官林怡君提起公訴，檢察官林志峯到庭執行職務。
中　　華　　民　　國　　111 　年　　6 　　月　　8　　日
                  刑事第五庭    審判長法　官  蔡廷宜
                                      法　官  林坤志
                                      法　官  蔡川富
以上正本證明與原本無異。
如不服本判決應於收受送達後20日內向本院提出上訴書狀，其未
敘述上訴理由者，並得於提起上訴後20日內向本院補提理由書（
均須按他造當事人之人數附繕本）「切勿逕送上級法院」。
　　　　　　　　　　　　　　　　　　　書記官  黃心怡
中　　華　　民　　國　　111 　年　　6 　　月　　8 　　日
附錄法條：
中華民國刑法第315條之1
（妨害秘密罪）
有下列行為之一者，處3年以下有期徒刑、拘役或30萬元以下罰
金：
一、無故利用工具或設備窺視、竊聽他人非公開之活動、言論、
    談話或身體隱私部位者。
二、無故以錄音、照相、錄影或電磁紀錄竊錄他人非公開之活動
    、言論、談話或身體隱私部位者。